【裁判字號】    92,訴,1921
【裁判日期】    921107
【裁判案由】    毒品危害防制條例
【裁判全文】
臺灣臺中地方法院刑事判決                        九十二年度訴字第一九二一號
    公  訴  人  臺灣臺中地方法院檢察署檢察官
    被      告  甲○○  男  二.
右列被告因毒品危害防制條例案件，經檢察官提起公訴（九十二年度毒偵字第九三一
號、第一四三八號、第二０一六號）及移送併辦（九十二年度毒偵字第二七六二號）
，本院合議庭裁定由受命法官獨任進行簡式審判程序，本院判決如左：
    主  文
甲○○連續施用第一級毒品，累犯，處有期徒刑拾月，扣案注射針筒壹支沒收。
    事  實
一、甲○○曾因販賣及施用麻醉藥品安非他命，於民國八十四年三月十七日為本院分
    別判處有期徒刑三年及四月確定；又因恐嚇罪，於八十四年八月一日為本院判處
    有期徒刑十月確定；嗣經定應執行刑為有期徒刑三年九月確定，送監執行後，於
    八十五年八月二十三日假釋付保護管束，而於八十七年十月十八日假釋期滿執行
    完畢。又甲○○前因施用毒品案件，經檢察官聲請觀察、勒戒，而依本院九十年
    度毒聲字第二六三五號裁定送觀察、勒戒後，認有繼續施用毒品傾向，檢察官復
    聲請強制戒治，而經本院於九十年六月十四日以九十年度毒聲字第二九五二號裁
    定送強制戒治；迄九十一年八月二十一日戒治期滿（檢察官誤載為九十年十月九
    日），而經檢察官於九十一年十月九日以九十一年度戒毒偵字第四一一號為不起
    訴處分確定；詎甲○○於強制戒治期滿，經檢察官為不起訴處分後，復基於施用
    第一級毒品海洛因之概括犯意，連續自九十一年十月中旬某日起，至九十二年六
    月二十六日止，在臺中縣豐原市慈濟公園、豐原市○○路一四０號麥當勞之廁所
    及豐原市之旅館等地，以針筒注射方式，施用第一級毒品海洛因多次，期間均二
    至三日施用一次。嗣分於九十二年一月二十四日下午一時五分，在臺中縣豐原市
    ○○路一四０號麥當勞三樓廁所內為為警查獲，並扣得其所有供施用第一級毒品
    海洛因所用之注射針筒一支；於九十二年三月十九日上午十一時，經臺中縣警察
    局豐原分局通知定期採驗尿液，經檢驗結果呈嗎啡陽性反應；及於九十二年六月
    二十六日晚上十時五分，在臺中縣豐原市○○路溫莎堡旅館前因另案通緝為警查
    獲，經採取其尿液送檢驗，呈嗎啡陽性反應，而得悉上情。
二、案經臺中縣警察局豐原分局報請臺灣臺中地方法院檢察署檢察官偵查起訴及移送
    併辦。
    理  由
壹、程序方面：
一、按除被告所犯為死刑、無期徒刑、最輕本刑為三年以上有期徒刑之罪或高等法院
    管轄第一審案件者外，於法院行準備程序進行中，被告先就被訴事實為有罪之陳
    述時，審判長得告知被告簡式審判程序之旨，並聽取當事人、代理人、辯護人及
    輔佐人之意見後，裁定進行簡式審判程序；且受命法官行準備程序，與法院或審
    判長有同一之權限；又簡式審判程序之證據調查，不受刑事訴訟法第一百五十九
    條第一項、第一百六十一條之二、第一百六十一條之三、第一百六十三條之一及
    第一百六十四條至第一百七十條規定之限制，刑事訴訟法第二百七十三條之一第
    一項、第二百七十九條第二項前段、第二百七十三條之二分別定有明文。
二、查本件被告甲○○所犯為死刑、無期徒刑、最輕本刑為三年以上有期徒刑以外之
    罪，且非高等法院管轄第一審之案件，經本院合議庭裁定由受命法官行準備程序
    時，被告就被訴事實為有罪之陳述後，復經本院合議庭裁定由受命法官獨任行簡
    式審判程序，是其證據之調查，自不受刑事訴訟法第一百五十九條第一項、第一
    百六十一條之二、第一百六十一條之三、第一百六十三條之一及第一百六十四條
    至第一百七十條規定之限制，合先敘明。
貳、實體方面：
一、右揭事實，業據被告甲○○於本院審理時坦白不諱，並有扣案注射針筒一支可證
    ，足認被告之自白與事實相符；且被告分別為警查獲時所採之尿液經送檢驗，亦
    均確呈嗎啡陽性反應，有中山醫學大學附設醫院藥物濫用檢測中心檢驗報告二紙
    、內政部警政署刑事警察局鑑驗通知書一件及行政院衛生署豐原醫院尿液檢查檢
    驗結果單一件附卷可稽；此外，復有臺中縣警察局豐原分局扣押物品清單一紙在
    卷可查。又被告曾因施用毒品案件，經檢察官聲請觀察、勒戒，而依本院九十年
    度毒聲字第二六三五號裁定送觀察、勒戒後，認有繼續施用毒品傾向，檢察官復
    聲請強制戒治，而經本院於九十年六月十四日以九十年度毒聲字第二九五二號裁
    定送強制戒治；迄九十一年八月二十一日戒治期滿，而經檢察官於九十一年十月
    九日以九十一年度戒毒偵字第四一一號為不起訴處分確定，有該不起訴處分書及
    臺灣臺中地方法院檢察署刑案資料查註紀錄表及臺灣高等法院被告全國前案紀錄
    表各一件在卷可稽；被告於經強制戒治期滿不起訴處分後，五年內復施用第一級
    毒品海洛因，係再犯毒品危害防制條例第十條之罪堪以認定，本案事證明確，被
    告犯行洵堪認定，應依法論科。
二、核被告所為，係犯毒品危害防制條例第十條第一項施用第一級毒品罪；其施用第
    一級毒品前持有之低度行為，為其後施用之高度行為所吸收，不另論罪。被告所
    為先後多次施用第一級毒品海洛因之犯行，時間緊接，所犯係構成要件相同之罪
    名，顯係基於概括犯意反覆為之，為連續犯，應依刑法第五十六條規定論以一罪
    ，並加重其刑。又被告曾販賣及施用麻醉藥品安非他命，於八十四年三月十七日
    為本院分別判處有期徒刑三年及四月確定；又因恐嚇罪，於八十四年八月一日為
    本院判處有期徒刑十月確定；嗣經定應執行刑為有期徒刑三年九月確定，送監執
    行後，於八十五年八月二十三日假釋付保護管束，而於八十七年十月十八日假釋
    期滿執行完畢，有臺灣臺中地方法院檢察署刑案資料查註紀錄表及臺灣高等法院
    被告全國前案紀錄表各一件在卷可稽，被告於受有期徒刑之執行完畢後，五年以
    內再犯本件有期徒刑以上之罪，為累犯，應依刑法第四十七條規定加重其刑，並
    遞加之。檢察官雖僅就被告於九十二年一月二十四日至同年六月二十六日止，施
    用第一級毒品海洛因之犯行起訴；然如前所述，被告係自九十一年十月中旬起至
    九十二年六月二十六日止，期間均有施用第一級毒品海洛因之行為；而被告所為
    上開施用第一級毒品海洛因之事實，除檢察官已經起訴部分外，其餘事實，雖未
    據檢察官起訴，惟與已經起訴部分之施用第一級毒品海洛因之事實，有連續犯之
    裁判上一罪之關係，基於審判不可分之原則，應為起訴效力所及，且經檢察官移
    送併辦（九十二年度毒偵字第二七六二號），自為本院所得一併審究者，附予敘
    明。爰審酌被告犯罪之動機、目的、手段、本案犯罪之情節及其施用毒品之期間
    長短、次數，且所為施用毒品之犯行，先後經觀察、勒戒，強制戒治，均無法戒
    斷，及施用毒品犯罪原具自戕性格，並犯罪後之態度等一切情狀，量處如主文所
    示之刑，以示懲儆。末查，扣案注射針筒一支，為被告所有並供施用第一級毒品
    犯罪所用之物，業據被告供述明確，應依刑法第三十八條第一項第二款宣告沒收
    。
據上論斷，應依刑事訴訟法第二百七十三條之一第一項、第二百九十九條第一項前段
，毒品危害防制條例第十條第一項、第二十三條第二項前段，刑法第十一條前段、第
五十六條、第四十七條、第三十八條第一項第二款，判決如主文。
中      華      民      國      九十二      年    十一  月      七      日
                                臺灣臺中地方法院刑事第一庭
                                        法  官  林  源  森
右正本證明與原本無異。
如不服本判決，應於收受本判決後十日內向本院提出上訴書狀，其未敘述上訴理由者
，並得於提起上訴後十日內向本院補提理由書狀（均須按他造當事人之人數附繕本）
「切勿逕送上級法院」。
                                        書記官
中      華      民      國      九十二      年    十一  月      十      日
附錄本案論罪科刑法條全文：
毒品危害防制條例第十條第一項
施用第一級毒品者，處六月以上五年以下有期徒刑。


司法院資訊處製作；財團法人民間司法改革基金會備份。
